src/fst/morphology/affixes/adjectives.lexc
! UMLAUT 3 = e(3)-stamme
LEXICON TJEEHPES_TJÅÅHPEHKE                                           
           :eehpes   ATTR_0                 ;
           :ååhpehke PRED_0                 ;
           :ååhpehk  HKE_ODD_NGCOMP         ;  !! Sjekk opp denne! 
  +Err/Orth:eehpe    MES                    ;
  +Err/Orth:eehpes    ODDCOMP               ;
  +Err/Orth:eehpes    ODDCOMP               ;


  
! UMLAUT 3 = e(3)-stamme
LEXICON PLAAVE_PLAAVES                                           
           :e   ATTR_0                 ;
           :es PRED_0                  ; 
           :es ODDCOMP                 ;
  +Err/Orth:e  EVENCOMP                ; 
           :es ODDCASEOBL              ; 
  
  
LEXICON VISKES_VYSKEHKE !                                                    
           :viskes   ATTR_0            ;
    +Use/NG:vyskes   ATTR_0            ;
           :vyskehke PRED_0            ;
           :vyskehk  HKE_ODD_NGCOMP    ;
  +Err/Orth:viske    MES               ;
  +Err/Orth:vyske    MES               ;
  +Err/Orth:viskes   ODDCOMP           ;
  +Err/Orth:vyskes   ODDCOMP           ;







! UMLAUT 3 = e(3)-stamme  = Unødvendig lexicon
!LEXI SNEEHPES                                                  ! burde GEEHPES -> SNEEHPES ? ikke dokumentert geehpebe. s_S_ODD  bort?  ---> Twol
!         !:sneehpe   ATTR_S            ;
!          :sneehpe   PRED_S            ;
!   +Use/NG:sneehp    es_ES_EVENNOCOMP1 ; ! pga sneehpebe
!   +Use/NG:sneehpe   EVENCOMP          ; ! pga sneehpebe
! +Err/Orth:snaehpie  EVENCOMPONLY      ;
! +Err/Orth:snaehpie  COMP-DIMIN           ;
! +Err/Orth:snååhpehk HKE_ODD_COMP      ;
!          :sneehpes  ODDCOMP           ;
!
! UMLAUT 3 = e(3)-stamme  - UNØDVENDIG LEXICON
! LEXI GEEHPES                                                   ! disse leksikonene må brytes opp. undøvendig dobbelt-leksikon.    ---> TWOL
!         !:geehpes   ODDCASEOBL        ;
!          :geehpe    ATTR_S            ;
! +Err/Orth:geehpe    s_S_ODD           ;
!   +Use/NG:giehpie   EVENCOMPONLY      ; ! -ie- i paradigmet for giehpies
!          :giehpie   COMP-DIMIN           ; ! -ie- i paradigmet for  giehpies
!   +Use/NG:geehpe    MES               ;
! +Err/Orth:gyöhpehk  HKE_ODD_COMP      ;
!          :geehpe    PRED_S            ;

! UMLAUT 3 = e(3)-stamme
!LEXICON GEERVE                                                  ! disse leksikonene må brytes opp. undøvendig dobbelt-leksikon.    ---> TWOL
!          :geerv     e_E_EVEN          ;
!   +Use/NG:giervie   EVENCOMPONLY      ;
!   +Use/NG:giervie   MES               ;
!          :giervie   COMP-DIMIN           ;

! ******************************************************
!    **SLUTT**UMLAUT FOR e(3)-stammen     **SLUTT**!
! ******************************************************


LEXICON s_S_ODD                                    ! HUFF, del opp adjektivene i dette leksikonet i odde- og loan-adjektiver      = NB!
              ATTR_S     ;
              PRED_S     ;
! +Err/Orth:s ODDCASEOBL ;
           :s ODDCOMP    ;

LEXICON oes_OES_ODD1EVEN                           !Dette er klasse 3-adjektiv,  del opp adjektivene i dette leksikonet i jamn, odde- og loan-adjektiver  = NB!
              :oe  ATTR_S     ;
              :oe  PRED_S     ;
!    +Err/Orth:s   ODDCASEOBL ; ! LA la til -s
              :oes ODD_ÅBPOE  ;
       +Use/NG:oe  EVENCOMP   ;

!LEXICON es_ES_ODD1                                ! Kommer fra e(1)-stamme og er derivasjon av e_ES_ODDEVEN2  = NB!
!             :e   ATTR_S     ;
! +Cmp/SgNom:es  R          ;
!             :e   PRED_S     ;
!             :es  ODDCASEOBL ;
!             :es  ODDCOMP    ;


LEXICON s_S_ODDNOCOMP                               ! HUFF, del opp adjektivene i dette leksikonet i jamn, odde- og loan-adjektiver   = NB!
              ATTR_S     ;
              PRED_S     ;
! +Err/Orth:s ODDCASEOBL ; !LA la til -s


LEXICON oes_OES_ODD1NOCOMP
              :oe  ATTR_S     ;
!             :oes ODDCASEOBL ; ! låapsoesem XXX check
     +Sg+Nom:oes FINAL1     ;
  +Cmp/SgNom:oes R          ;

LEXICON oes_OES_ODD1ahk
  :oe  ATTR_S  ;
  :oe  PRED_S  ;
! :ahk ODDCOMP ;

LEXICON oes_OES_ODD1as
 :oe ATTR_S  ;
 :oe PRED_S  ;
 :as ODDCOMP ;


!  4-stavelser
LEXICON ihks_IHKS_igs_IGS_EVENNOCOMP
!! ## LEXICON `@LEXNAME@`
!! Adjective with no comp.

!!€gt-norm: adjectives
!!€ isvelihks:   isvelihks+A+Attr
!!€ isveligs:    isvelihks+A+Attr
!!€ isvelihks:   isvelihks+A+Sg+Nom
!!€ isveligs:    isvelihks+A+Sg+Nom
!!€ isvelihke:   isvelihks+A+Sg+Nom
!!€ isveligke:   isvelihks+A+Sg+Nom
!!€ isveligie:   isvelihks+A+Sg+Nom
!!€ isveligke:   isveligke+Adv
!!€ isvelihke:   isvelihke+Adv

!! ```
        +Use/NG:ihk%>s ATTRCONT   ; !!= @CODE@
               :ig     ATTR_S     ; !!= @CODE@
      +Err/Orth:igks   ATTR_H     ; !!= @CODE@, cf onterligksh
 +Sg+Nom+Use/NG:ihk%>s FINAL1     ; !!= @CODE@
 +Sg+Nom+Use/NG:ig%>s  FINAL1     ; !!= @CODE@
               :ihk    X_NIEJTE   ; !!= @CODE@
        +Use/NG:igk    X_NIEJTE   ; !!= @CODE@
        +Use/NG:igke   PRED_0     ; !!= @CODE@
               :ihke   PRED_0     ; !!= @CODE@
        +Use/NG:ig     N_IE_FORMS ; !!= @CODE@
!! ```


!LEXICON n_N_ODDNOCOMP1  ! attr=n, pred= n
!                         ATTR_N     ;
!                         PRED_N     ;
!  sliegrie;sleegre, slehtjie/-m,-n-an,-esne,-este, dette er adverbs


! *********************************************************************************************************
!    SLUTT* KLASSE 1, ie,oe,e og a-stammer med 1) attribut og prediaktiv -s, 2) uten attr/pred-s  *SLUTT*!
! *********************************************************************************************************

! *********************************************************************************************************
!                   ***  KLASSE 2, e(1) attribut og prediaktiv -es   ****!
! *********************************************************************************************************

!LEXICON e_ES_EVENODDNOCOMP2
! ! # LEXICON @LEXNAME@
! ! EVEN/ODD adjective with Comparation.

! ! ```
! :e      ATTR_0  ;
! :e      PRED_S  ;
! :es     ATTR_0  ;  ! Avlednings-s
! :es     ODDCOMP ;  ! Komparasjon til avlednings-s
!        eCASEOBL ;
! :es  ODDCASEOBL ;
! ! ```

LEXICON e_ES_EVENNOCOMP2
!! ## LEXICON `@LEXNAME@`
!! This is for the adjective "jaame"

!!€gt-norm: adjectives
!!€ jaame:    jaame+A+Attr
!!€ jaames:   jaame+A+Sg+Nom

!! ```
 :e ATTR_0   ; !!= @CODE@
 :e PRED_S   ; !!= @CODE@
    eCASEOBL ; !!= @CODE@
!! ```


! Replaced with LEXICON PLAAVE_PLAAVES
!LEXICON e_es_E_ES_ODDEVEN2 ! As e_ES_ODDEVEN2, but with extra -es-Attr
! :e ATTR_0     ; ! != @CODE@
! +Use/NG:e ATTR_S ;
! +Use/NG:e PRED_0 ;
! :e PRED_S     ; ! != @CODE@
!    ODDEVEN2 ;

LEXICON e_E_ODDEVEN2 ! As e_ES_ODDEVEN2, but with extra -es-Attr
 :e ATTR_0     ; ! != @CODE@
 :e PRED_0 ;
    ODDEVEN2 ;



LEXICON e_es_ES_ODDEVEN2 ! As e_ES_ODDEVEN2, but with extra -es-Attr
 :e ATTR_S ;
 :e ATTR_0     ; ! != @CODE@
 :e PRED_S     ; ! != @CODE@
    ODDEVEN2 ;




LEXICON e_ES_ODDEVEN2

          :e ATTR_0   ; ! != @CODE@

 +Err/Attr:e ATTR_S   ;

           :e PRED_S   ; ! != @CODE@

             ODDEVEN2 ;

       !     baahke:  e_ES /   -    :   e_es_ES
       !     gaalme:




!LEXICON e_ES_EVEN
!
!          :e ATTR_0   ; !!= @CODE@
!
! ! +Err/Attr:e ATTR_S   ;
!
!          :e PRED_S   ; !!= @CODE@
!
!          :ebe  ;
!          :emes MES    ;
!
!       !  På denne _Må_ det være en even-comp
!       !      lïene - lïenes - lïenebe -lïenemes
!       !     baahke: baahkebe - baahkemes
!       !     gaalme:  gaalmebe - gaalmemes





LEXICON ODDEVEN2
!! ## LEXICON `@LEXNAME@`
!! This one gives EVEN and ODD  Comparation.

!! ```
           :es ODDCASEOBL ; !!= @CODE@
           :e  EVENCOMP   ; !!= @CODE@
 +Cmp/SgNom:es R          ; !!= @CODE@
    +Use/NG:es ODDCOMP    ; !!= @CODE@
!! ```
! Siste line i paradigmet: trond test, utkommentert gjev Total passes: 1140, Total fails: 61, Total: 1201

!***UMLAUT FOR e(2)-stammen, Klasse-2
