src/fst/morphology/stems/adjectives.lexc
LEXICON Adjective
ajmoes+A:ajm oes_OES_ODD1as ;
beavloes+A:beavloe s_S_ODDNOCOMP ;
båajoes+v1+A:båajoe s_S_ODDNOCOMP ;
båantoes+v1+A+CmpN/SgN+CmpN/SgG+CmpN/PlG:båant oes_OES_ODD1ahk ;
båarhtoes+v1+A+CmpN/SgN+CmpN/SgG+CmpN/PlG:båarht oes_OES_ODD1as ;
bååresihks+A:bååres ihks_IHKS_igs_IGS_EVENNOCOMP ; !bååresidh
bïevles+A:bïevle s_S_ODDNOCOMP ;
böönjes+A+CmpN/SgN+CmpN/SgG+CmpN/PlG:böönje s_S_ODD ;
daajroes+A:daajr oes_OES_ODD1NOCOMP ;
dabtoes+A+CmpN/SgN+CmpN/SgG+CmpN/PlG:dabt oes_OES_ODD1as ;
damtoes+A+CmpN/SgN+CmpN/SgG+CmpN/PlG:damt oes_OES_ODD1as ;
domsedihks+A+CmpN/SgN+CmpN/SgG+CmpN/PlG:domsed ihks_IHKS_igs_IGS_EVENNOCOMP ; !domsedidh
dovre+A:dovr e_es_ES_ODDEVEN2 ;
dåajmies+A:dåajmie s_S_ODD ; !LA lagt til, vet ikke komp
fahkes+A:fahke s_S_ODDNOCOMP ;
fåskoes+A:fåskoe s_S_ODDNOCOMP ; !LA LMM
fïerske+A:fïersk e_ES_ODDEVEN2 ; ! Klasse 2
gahkoes+A+CmpN/SgN+CmpN/SgG:gahk oes_OES_ODD1as ; ! !-gahkasåbpoe
garmerihks+A:garmer ihks_IHKS_igs_IGS_EVENNOCOMP ; !bååresidh
geerhpmes+A:geerhpme s_S_ODDNOCOMP ; !ikke gradböy
gåajpe+A:gåajp e_ES_ODDEVEN2 ;
gååmhpedihks+A+CmpN/SgN+CmpN/SgG+CmpN/PlG:gååmhped ihks_IHKS_igs_IGS_EVENNOCOMP ; !gååmhpedidh
gæhtjoes+A+CmpN/SgN+CmpN/SgG+CmpN/PlG:gæhtjoe s_S_ODDNOCOMP ;
haarroes+A:haarroe s_S_ODD ;
jaame+A+CmpN/SgN+CmpN/SgG+CmpN/PlG:jaam e_ES_EVENNOCOMP2 ; !
jaknge+A:jakng e_ES_ODDEVEN2 ; ! Klasse 2 ! e(2)-st. system2
jarhkes+A:jarhke s_S_ODD ; !LMM jarhkesåbpoe
jïjnjedihks+A:jïjnjed ihks_IHKS_igs_IGS_EVENNOCOMP ;
latjke+A+CmpN/SgN+CmpN/SgG+CmpN/PlG:latjk e_es_ES_ODDEVEN2 ;
liskes+A:liske s_S_ODD ;
låapsoes+A:låaps oes_OES_ODD1ahk ; !- låapsahkåbpoe oe-a
låpsoes+A:låpsoe s_S_ODDNOCOMP ;
majke+A:majk e_ES_ODDEVEN2 ;
moenedammes+A+CmpN/SgN+CmpN/SgG+CmpN/PlG:moenedamme s_S_ODD ;
måaskoes+v1+A:måask oes_OES_ODD1as ;
måskoes+v1+A:måsk oes_OES_ODD1NOCOMP ;
mæjkes+A:mæjke s_S_ODDNOCOMP ; !- mæjkasåbpoe
mïevhke+A:mïevhk e_ES_ODDEVEN2 ; ! Klasse 2 !Comp+mïevhkebe, mïevhkemes ! e(2)-st. system2
mïrhkeplaave+A:mïrhke#plaav PLAAVE_PLAAVES ;
giesieplaave+A:giesie#plaav PLAAVE_PLAAVES ;
njalkedihks+A:njalked ihks_IHKS_igs_IGS_EVENNOCOMP ;
njoere+A:njoer e_ES_ODDEVEN2 ;
ovnaelies+A:ov#naelie s_S_ODD ;
plaave+A:plaav PLAAVE_PLAAVES ;
praare+A:praar e_ES_ODDEVEN2 ; ! Klasse 2 ! e(1)-st. ! + oms? +ok
provnetjeehpes+A+CmpN/SgN+CmpN/SgG+CmpN/PlG:provne#tj TJEEHPES_TJÅÅHPEHKE ;
provnetjeehpes+A+CmpN/SgN+CmpN/SgG+CmpN/PlG+Err/Orth:provne-tj TJEEHPES_TJÅÅHPEHKE ;
saajhtje+A:saajhtj e_ES_ODDEVEN2 ;
sjalkes+A:sjalke s_S_ODD ;
skaajmoes+A:skaajm oes_OES_ODD1as ; !Pred=Substantiv +skaajmesisnie - skaajme(substantiv) skaajmasåbpoe
skuekierdihks+A:skuekierd ihks_IHKS_igs_IGS_EVENNOCOMP ; !skuekierdidh
skåatske+A:skåatsk e_ES_ODDEVEN2 ;
slaahpoegeeles+A:slaahpoe#geele s_S_ODDNOCOMP ;
slovves+A:slovve s_S_ODD ;
sneehpes+A+CmpN/SgN+CmpN/SgG+CmpN/PlG:sn TJEEHPES_TJÅÅHPEHKE ;
sovre+A:sovr e_ES_ODDEVEN2 ; ! Klasse 2! ies-stamme går til e-stamme /sovrebe-sovremes
stöörelihks+A+CmpN/SgN+CmpN/SgG+CmpN/PlG:stöörel ihks_IHKS_igs_IGS_EVENNOCOMP ;
svalkoes+A+CmpN/SgN+CmpN/SgG+CmpN/PlG:svalk oes_OES_ODD1as ;
sæjroes+A:sæjr oes_OES_ODD1as ; ! (sæjrasåbpoe)
sïelkes+A:sïelke s_S_ODD ;
tjadmedihks+A+CmpN/SgN+CmpN/SgG+CmpN/PlG:tjadmed ihks_IHKS_igs_IGS_EVENNOCOMP ; !tjadmedidh
tjalhve+A:tjalhv e_ES_ODDEVEN2 ; ! Klasse 2! from adj-file - komp. tjalhvebe, må også bli tjalhvesåbpoe
tjeehpes+A+CmpN/SgN+CmpN/SgG+CmpN/PlG:tj TJEEHPES_TJÅÅHPEHKE ;
tjeehpesplaave+A:tjeehpes#plaav PLAAVE_PLAAVES ;
tjelmiebeeles+A+CmpN/SgN+CmpN/SgG+CmpN/PlG:tjelmie#beele s_S_ODDNOCOMP ;
tjöölleplaave+A:tjöölle#plaav PLAAVE_PLAAVES ;
tovme+A:tovm e_es_ES_ODDEVEN2 ;
vaajmoes+A:vaajma s_S_ODD ;
veahkadihks+A+CmpN/SgN+CmpN/SgG+CmpN/PlG:veahkad ihks_IHKS_igs_IGS_EVENNOCOMP ;
viskes+A: VISKES_VYSKEHKE ; 
voenges+A:voenge s_S_ODD ;
våaroes+A:våar oes_OES_ODD1NOCOMP ;
vååjeldihks+A+CmpN/SgN+CmpN/SgG+CmpN/PlG:vååjeld ihks_IHKS_igs_IGS_EVENNOCOMP ; !(Vååjeldehtedh (4-syll)
åavroes+A:åavr oes_OES_ODD1as ; !"åavroes bijjjie-het dag"
åhtoes+A+Use/NG:åhta s_S_ODDNOCOMP ; ! LMM+ as attr.!MLK+ tror ikke
